臺灣新北地方法院刑事判決　　　　　110年度審交易字第909號
公　訴　人　臺灣新北地方檢察署檢察官
被　　　告　李顯泰



上列被告因公共危險案件，經檢察官提起公訴（110 年度偵字第
00000 號），本院判決如下：
    主  文
李顯泰駕駛動力交通工具血液酒精濃度達百分之零點零五以上，
累犯，處有期徒刑壹年。
    事實及理由
壹、查被告李顯泰所犯係死刑、無期徒刑、最輕本刑為3 年以上
    有期徒刑以外之罪，其於準備程序就被訴事實為有罪之陳述
    ，經告知簡式審判程序之旨，並聽取其與檢察官之意見後，
    本院認無不得或不宜改依簡式審判程序進行之處，爰依刑事
    訴訟法第273 條之1 第1 項、第284 條之1 之規定，裁定進
    行簡式審判程序。
貳、本案犯罪事實及證據，除下列事項應予更正、補充外，餘均
    引用附件即檢察官起訴書之記載：
一、犯罪事實欄一第11至12行所載之「經換算其呼氣酒精濃度高
    達每公升1.625 毫克」，應更正、補充為「檢驗得知血液酒
    精濃度為每公合（dl）325.0 毫克（mg），經換算為百分之
    0.325 ，逾越法定之百分之0.05標準（本件原有血液酒精濃
    度之檢測結果，無須贅予換算為呼氣酒精濃度）」。
二、補充「被告李顯泰於110 年11月18日本院準備程序及審理中
    之自白（參本院卷附當日各該筆錄）」為證據。
叁、論罪科刑：
一、核被告所為，係犯刑法第185 條之3 第1 項第1 款之公共危
    險罪。又被告前有如附件犯罪事實欄一所載科刑及執行紀錄
    ，此有臺灣高等法院被告前案紀錄表1 份在卷可參，其於有
    期徒刑執行完畢5 年內，故意再犯本案而構成累犯，考量其
    有多次酒後駕車之公共危險案件，而經法院論罪科刑之個案
    情節，顯見其有一再觸犯同類犯罪之特別惡性，以及對刑罰
    反應力較為薄弱之情狀，並參酌司法院大法官會議解釋第77
    5 號解釋意旨，認就其本件所犯之罪加重最低本刑，與憲法
    罪刑相當之原則無違，依刑法第47條第1 項規定加重其刑。
二、審酌被告前有觸犯多次酒後駕車之公共危險案件，經法院判
    處罪刑確定且執行完畢之情形，竟猶不能戒除酒後駕車之惡
    習，復為本件公共危險犯行，且其明知酒精成分對人之意識
    能力具有不良影響，超量飲酒後將導致對於周遭事物之辨識
    及反應能力較平常薄弱，倘駕駛車輛行駛於道路上，將對自
    身及一般往來公眾造成高度危險，於服用酒類致其血液酒精
    濃度高達每公合（dl）325.0 毫克（mg），經換算為百分之
    0.325 ，逾越法定之百分之0.05範疇，明顯不能安全駕駛之
    情形下，卻駕駛自用小客貨車行駛於市區道路上，危害自身
    及其他用路人之生命、身體或財產安全，甚為不該，兼衡被
    告之職業、教育程度、家庭經濟與生活狀況、犯後始終坦承
    犯行，態度尚可等一切情狀，量處如主文所示之刑，以資處
    罰。
肆、本判決係依刑事訴訟法第310 條之2 及第454 條所製作之簡
    化判決，依法僅需記載犯罪事實、證據名稱及應適用之法條
    ，並得以簡略方式為之，如認定之犯罪事實、證據及應適用
    之法條，與檢察官起訴書之記載相同者，得引用之，附此敘
    明。
據上論斷，應依刑事訴訟法第273 條之1 第1 項、第299 條第1
項前段、第310 條之2 、第454 條（本件依刑事判決精簡原則，
僅記載程序法之條文），判決如主文。
本案經檢察官許宏緯偵查起訴，由檢察官陳炎辰到庭執行公訴。
中    華    民    國    110   年    12    月     7    日
                刑事第二十四庭  法  官  李俊彥
以上正本證明與原本無異。
如不服本判決，應於判決送達後20日內敘明上訴理由，向本院提
出上訴狀（應附繕本），上訴於臺灣高等法院。其未敘述上訴理
由者，應於上訴期間屆滿後20日內向本院補提理由書「切勿逕送
上級法院」。
                                書記官  林慈恩
中    華    民    國    110   年    12    月     7    日
附錄本判決論罪之法律條文：
中華民國刑法第185 條之3
駕駛動力交通工具而有下列情形之一者，處2 年以下有期徒刑，
得併科20萬元以下罰金：
一、吐氣所含酒精濃度達每公升零點二五毫克或血液中酒精濃度
    達百分之零點零五以上。
二、有前款以外之其他情事足認服用酒類或其他相類之物，致不
    能安全駕駛。
三、服用毒品、麻醉藥品或其他相類之物，致不能安全駕駛。
因而致人於死者，處3 年以上10年以下有期徒刑；致重傷者，處
1 年以上7 年以下有期徒刑。
曾犯本條或陸海空軍刑法第54條之罪，經有罪判決確定或經緩起
訴處分確定，於五年內再犯第1 項之罪因而致人於死者，處無期
徒刑或5 年以上有期徒刑；致重傷者，處3 年以上10年以下有期
徒刑。
--------------------------------------------------------
附件：
臺灣新北地方檢察署檢察官起訴書
                                    110年度偵字第10820號
    被      告  李顯泰  男  54歲（民國00年0月0日生）
                        住新北市○○區○○路0段000巷0弄0
                        0號
                        國民身分證統一編號：Z000000000號
上列被告因公共危險案件，已經偵查終結，認應提起公訴，茲將
犯罪事實及證據並所犯法條分敘如下：
        犯罪事實
一、李顯泰（所涉妨害公務犯行另為不起訴處分）前有多次酒醉
    駕車前科，最近一次係於民國107 年間，因公共危險案件，
    經臺灣新北地方法院以107 年度審交易字第645 號判決判處
    有期徒刑10月，並應於刑之執行前，令入相當處所施以禁戒
    2 月確定，甫於108 年12月20日縮刑期滿執行完畢出監。竟
    仍未能記取教訓，明知服用酒類或其他相類之物，不得駕駛
    動力交通工具，又於110 年2 月20日15時許，在新北市新莊
    區某市場內飲用酒類，迄至同日16時許，駕駛車牌號碼000-
    0000號自小客貨車上路，於同日16時25分許，駕車至新北市
    板橋區南雅西路2 段175 巷口，為警攔阻後，將之送新北市
    立聯合醫院板橋院區強制採驗，經換算其呼氣酒精濃度高達
    每公升1.625 毫克。
二、案經新北市政府警察局板橋分局報告偵辦。
        證據並所犯法條
一、證據清單及待證事實：
┌──┬───────────┬────────────┐
│編號│       證據名稱       │        待證事實        │
├──┼───────────┼────────────┤
│ 1  │被告李顯泰警詢及偵查中│被告於犯罪事實欄一所載之│
│    │之自白                │時間、地點，            │
├──┼───────────┼────────────┤
│ 2  │上開醫院緊急採驗結果報│被告血中酒精濃度換算其呼│
│    │告單1 份              │氣酒精濃度高達每公升1.62│
│    │                      │5 毫克。                │
├──┼───────────┼────────────┤
│ 3  │新北市政府警察局舉發違│被告酒後駕車之事實。    │
│    │反道路交通管理事件通知│                        │
│    │單                    │                        │
├──┼───────────┼────────────┤
│ 4  │照片15張              │被告酒後駕車經警攔阻不停│
│    │                      │，復駕車於路上高速逃竄之│
│    │                      │事實。                  │
└──┴───────────┴────────────┘
二、核被告所為，係犯刑法第185 條之3 第1 項第1 款公共危險
    罪嫌。又被告前有如事實欄所載犯罪前科及執行情形，有刑
    案資料查註紀錄表附卷可稽，5 年以內故意再犯本件有期徒
    刑以上之罪，為累犯，請依刑法第47條第1 項及大法官釋字
    第775 號解釋意旨審酌加重其刑。請考量本件被告已有多次
    酒駕前科，復再行飲用酒類後開車上路，全然無視其他用路
    人之安全，甚至駕車在路上逃避警方攔捕，致生危險，且其
    呼氣酒精濃度高達每公升1.625 毫克等情，從重量處。
三、依刑事訴訟法第251 條第1 項提起公訴。
    此  致
臺灣新北地方法院
中    華    民    國   110    年    8     月    27    日
                          檢  察  官    許宏緯